臺灣雲林地方法院刑事判決
110年度重訴字第4號
公  訴  人  臺灣雲林地方檢察署檢察官
被      告  李育鐘


選任辯護人  呂維凱律師
上列被告因違反槍砲彈藥刀械管制條例案件，經檢察官提起公訴
（109年度偵字第5172號），本院判決如下：
    主  文
李育鐘犯非法持有非制式手槍罪，處有期徒刑伍年壹月，併科罰
金新臺幣陸萬元，罰金如易服勞役，以新臺幣壹仟元折算壹日。
扣案非制式手槍一支（槍枝管制編號：0000000000號，含彈匣二
個）、槍管一支，均沒收。
    事  實
一、李育鐘明知未經主管機關核准，不得持有具有殺傷力之槍枝
    、槍砲主要組成零件，竟基於非法持有非制式手槍、槍砲主
    要組成零件之犯意，於民國109年5月間某日，透過網際網路
    ，以新臺幣4萬元，向真實身分不詳之人購買非制式手槍1支
    （槍枝管制編號0000000000號，含彈匣2個，下稱系爭手槍
    ）、屬於槍砲主要組成零件之已貫通金屬槍管1支，放在雲
    林縣○○鎮○○里○○000號住處內而非法持有之。嗣警方於109年
    7月27日持本院核發之搜索票前往上址搜索，查扣附表所示
    之物，始查悉上情。
二、案經內政部警政署刑事警察局移送臺灣雲林地方檢察署檢察
    官偵查起訴。
    理  由
一、證據能力部分：
    按被告以外之人於審判外之言詞或書面陳述，除法律有規定
    者外，不得作為證據；被告以外之人於審判外之陳述，雖不
    符刑事訴訟法第159條之1至第159條之4規定，而經當事人於
    審判程序同意作為證據，法院審酌該言詞陳述或書面陳述作
    成時之情況，認為適當者，亦得為證據，同法第159 條第 1
    項、第159 條之5 第1 項定有明文。查本判決所引用被告以
    外之人於審判外之言詞或書面陳述，檢察官、被告及辯護人
    於本院準備程序及審理時均陳明同意作為證據使用（本院卷
    第118至119頁、第200頁），本院審酌該等言詞或書面陳述
    作成時並無違法或不當之情況，亦無違法取證等瑕疵，且與
    待證事實具有關聯性，認以之作為證據應屬適當，均有證據
    能力。
二、認定犯罪事實所憑之證據及理由：
　㈠被告對於其上述持有系爭手槍、槍管之事實，於警詢、偵訊
    及本院準備程序、審理時均坦承不諱（警卷第3至6頁、偵卷
    第17至19頁、本院卷第111至123頁、第208至211頁），並有
    內政部警政署刑事警察局109年7月27日搜索扣押筆錄、扣押
    物品目錄表（警卷第7至11頁）、本院109年聲搜字第444號
    搜索票（警卷第15頁、第23頁）、現場照片14張（警卷第47
    至59頁）、內政部警政署刑事警察局109年8月27日刑生字第
    1090081282號鑑定書（系爭手槍滑套檢出DNA-STR型別與被
    告相符，偵卷第67至70頁）附卷可稽，且有系爭手槍1支（
    槍枝管制編號0000000000號，含彈匣2個）、金屬槍管1支扣
    案可以佐證。
　㈡系爭手槍、槍管，經送內政部警政署刑事警察局鑑定結果，
    認該送鑑手槍1支，係非制式手槍，由仿WALTHER廠PPK/S型
    手槍外型製造之槍枝，組裝已貫通之金屬槍管而成，擊發功
    能正常，可供擊發適用子彈使用，認具殺傷力；送鑑槍管1
    支，認係已貫通之金屬槍管（槍口處具1可旋下之六角螺絲
    ，可供組成具殺傷力槍枝使用），再經內政部判定，屬公告
    之槍砲主要組成零件等情，有雲林縣警察局槍枝初步檢視報
    告表（含槍枝初步檢視照片，警卷第29至42頁）、內政部警
    政署刑事警察局109年9月17日刑鑑字第1090084277號鑑定書
    （偵卷第51至55頁）、內政部109年10月8日內授警字第1090
    872985號函（偵卷第63頁）在卷足憑。又關於辯護人爭執系
    爭手槍是否具有殺傷力乙節，亦經內政部警政署刑事警察局
    來函說明：系爭手槍係以「檢視法、性能檢驗法」進行殺傷
    力鑑定，先以「檢視法」檢視其外觀、材質、結構、標記字
    樣及槍枝之基本構成要件，研判為仿手槍外型製造之槍枝，
    組裝已貫通之金屬槍管而成之非制式手槍，復以「性能檢驗
    法」檢驗槍枝扳機、擊（撞）針等機械運作情形，經以裝填
    底火之測試用彈殼實際操作檢驗，壓扣扳機可釋放擊（撞）
    針並擊發測試用彈殼，因擊發功能正常，可供擊發適用子彈
    使用，認具殺傷力。本局曾對700餘支以「性能檢驗法」認
    具殺傷力之非制式槍枝，再以「動能測試法」進行試射，其
    彈頭之單位面積動能均大於20焦耳/平方公分，部分槍枝試
    射彈頭速度不亞於制式槍枝，故以「性能檢驗法」認定後，
    無需再以具高危險性之「動能測試法」進行試射鑑定等語，
    有該局110年9月1日刑鑑字第1100091876號函在卷可證（本
    院卷第163至164頁），既然扣案之系爭手槍已經內政部警政
    署刑事警察局本於其專業及經驗，依照「檢視法」及「性能
    檢驗法」鑑定認具有殺傷力，過程中有實際以底火擊發測試
    用彈殼，確認上開手槍擊發功能正常，已足認上開手槍具殺
    傷力無訛，尚難僅因鑑定機關未進行「動能測試法」試射子
    彈，遽謂上開手槍無殺傷力，是辯護人此部分所為質疑，顯
    無理由。辯護人另外又辯稱：實務上只有5.56mm、9mm、9.3
    mm的子彈，而系爭手槍是8.7mm口徑，所以這把槍是無法正
    常擊發子彈，如果試射動能使用9mm子彈的話，就會卡在槍
    管云云，但是每把槍枝口徑本來就不同，只要可供擊發「適
    用的子彈」，擊發功能正常，就會有足夠殺傷力，並不因為
    系爭手槍口徑比9mm小，就直接認定沒有殺傷力，更何況，
    本案警方就在被告住處查扣到「8.7mm」的子彈2顆（只是鑑
    定認無法擊發、不具殺傷力），恰好可以適用於系爭手槍，
    由此可見辯護人所辯毫無可取。
　㈢槍砲彈藥刀械管制條例第4條第1項第1款「槍砲」定義，已於
    109年6月10日修正公布，於同年6月12日施行生效，在原先
    條文所列舉各式槍砲前增加「制式或非制式之」文字，其立
    法理由謂：依司法實務相關見解，制式槍枝係指「經政府立
    案、合法工廠生產之槍枝」；非制式槍枝則指「非政府立案
    合法工廠或私人自行生產之土造槍枝，又可分為仿造槍（仿
    制式槍枝）、改造槍（改造信號槍、改造玩具槍）及各式土
    造槍枝（如鋼管槍）」；至於原司法實務所指其他可發射金
    屬或子彈具有殺傷力之各式槍砲，即非制式手槍部分之見解
    ，自因本次修法變更槍砲之定義，本於具體個案審酌是否繼
    續適用。又警察機關既因本條第一款槍砲定義有所修正，於
    偵辦案件時，自應於鑑定文書妥為說明究為制式或非制式槍
    砲。另依104年至108年上半年之統計數據，持用槍枝犯罪案
    件共597件，其中持用非制式槍枝者計537件，約占九成；持
    用制式槍枝者計48件，僅約占一成。另持槍犯案致人於死者
    共47人，其中持非制式槍枝致人於死者計40人，約占八成五
    ；持制式槍枝致人於死者計7人，約占一成五。顯見持用非
    制式槍枝犯罪之比例高出制式槍枝甚多，非制式槍枝已成為
    槍枝犯罪之主要工具。至於非制式槍枝之殺傷力，自104年
    迄今，依內政部警政署刑事警察局對900枝非制式槍枝鑑定
    結果，其中703枝非制式槍枝，約占八成具有相當或超過口
    徑零點二五吋半自動制式手槍之殺傷力，顯見非制式槍枝普
    遍具備與制式槍枝相當之殺傷力。鑒於現行查獲具殺傷力之
    違法槍枝，多屬非制式槍枝，可遠距離致人死傷，且殺傷力
    不亞於制式槍枝，對人民生命、身體、自由及財產法益之危
    害，實與制式槍枝無異；另因非制式槍枝之取得成本遠低於
    購買制式槍枝，且製造技術門檻不高、網路取得改造資訊容
    易，導致非制式槍枝氾濫情形嚴重，若區分制式與否而分別
    適用第7條或第8條處罰，將使不法分子傾向使用非制式槍砲
    從事不法行為，以規避第7條較重之刑責，無異加深不法分
    子大量使用非制式槍砲之誘因，爰為有效遏止持非制式槍砲
    進行犯罪情形，非制式槍砲與制式槍砲罪責確有一致之必要
    。綜上，為使違法槍砲之管制作為更臻嚴密，並遏阻非制式
    槍砲氾濫情形，以確保人民之生命、身體、自由及財產安全
    ，爰修正第1項第1款之槍砲定義，使特定類型槍砲之管制範
    圍明確及於所有具殺傷力之制式及非制式槍砲，且有違法製
    造等行為，不論標的為制式或非制式槍砲，皆應依特定類型
    管制槍砲之處罰規定進行追訴。本案系爭手槍已經鑑定機關
    鑑定認為是「由仿WALTHER廠PPK/S型手槍外型製造之槍枝，
    組裝已貫通之金屬槍管而成」，為非制式手槍，已經說明如
    上；由於司法實務認為舊法第7條「手槍」是指「制式手槍
    」，「非制式手槍」過去是適用第8條「其他可發射金屬或
    子彈具有殺傷力之各式槍砲」來處罰，如此適用的結果處罰
    相對較輕、取得的成本又較少，以至於非制式槍枝氾濫，但
    非制式槍枝的危險性又不亞於制式槍枝，故本次修法目的就
    是特別要將非制式槍枝，尤其是「非制式手槍」納入第7條
    處罰範疇，因此，不論從立法目的解釋或文義解釋，本案系
    爭手槍都應屬修正後第7條「非制式手槍」無誤，辯護人自
    稱已經詳讀立法理由，卻仍空口主張系爭手槍應適用同條例
    第8條「其他可發射金屬或子彈具有殺傷力之各式槍砲」云
    云，是明顯悖於上述立法理由與修正後條文文義的辯詞，毫
    無可採。
　㈣檢察官依照被告於警詢、偵訊時所為供述，主張本案是被告
    購入仿WALTHER廠PPK的道具槍1支及槍管1支後，以電鑽、固
    定鉗、起子組、研磨棒、一字型起子、銼刀、榔頭、砂紙等
    物品，貫通槍管，並敲打出來復線，製造出具有殺傷力之改
    造手槍及屬於槍砲主要組成零件的槍管云云，然查：
　①上述鑑定結果，固然認定系爭手槍係組裝已貫通之金屬槍管
    而成，送鑑槍管係已貫通之金屬槍管，可供組成具殺傷力槍
    枝使用。但究竟系爭手槍、槍管是由何人製造，則無從由該
    鑑定結果推論得知。
　②雖然被告於警詢時供稱：查扣之非制式槍枝是我自行改造，
    我把原來槍管取出，把槍管用固定鉗固定，然後手持電鑽配
    合8.95mm鑽尾貫通槍管。我把滑套上的撞針座拆下，用夾具
    夾住撞針座，手持電鑽配合3.2mm鑽尾貫通撞針壁，然後再
    放入撞針即可等語（警卷第5頁），又於偵訊時供稱：附表
    編號1非制式手槍是網路買的，然後我自己打通，我先用電
    鑽把買回來的槍枝阻鐵打通，我在網路上又買了「孔內車刀
    」，再自己慢慢敲，敲出膛線，我已經有敲出來了。（你有
    無被查扣孔內車刀？）沒有，我已經丟掉了等語（偵卷第18
    頁）；但被告於本院準備程序及審理時則改口稱：系爭手槍
    我買來就是這樣，我並沒有改造，是警察要我承認，不然就
    要查扣我的工廠讓我無法生產。8.95mm的鑽尾為什麼會轉出
    8.85mm的槍管呢？這正是因為警察看到我在網路上有購買8.
    95mm鑽尾，所以警察寫的自白就是長這樣，但實際上這個扣
    案槍枝根本沒有這個尺寸的東西等語（本院卷第114頁、第2
    06頁）。
　③依照內政部警政署刑事警察局函覆意見謂：扣案槍枝之槍管
    內已無阻鐵，亦未發現明顯之阻鐵殘留痕跡。經檢視槍管內
    來復線，發現來復線邊緣有不平整之情形，至於係以何種工
    具或方式製作來復線，本局無法研判（偵卷第117頁）。扣
    案槍枝之槍管內徑約為8.8mm，槍管是否存有8.95mm鑽尾貫
    通阻鐵之痕跡，本局無法研判。槍枝是否存有3.2mm鑽尾鑽
    通撞針壁的痕跡，本局也無法研判。槍管之來復線是否可能
    以鐵鎚、膛線刀具敲打劃出，因涉及行為人之知識、技術與
    經驗等多項因素，本局未便臆測等語（本院卷第163至164頁
    ）。
　④關於系爭手槍之槍管內阻鐵如何鑽通乙節，被告在警詢時宣
    稱係以8.95mm鑽尾鑽通阻鐵云云，但系爭手槍之槍管內徑為
    8.8mm，根本不可能是由8.95mm的鑽尾來鑽通（8.95mm的鑽
    尾根本不可能放入8.8mm的槍管內去鑽通阻鐵），換句話說
    ，被告此部分自白內容明顯與客觀證據不符，且系爭手槍之
    槍管內也沒有明顯之阻鐵殘留痕跡，倘若確是由被告手工以
    鑽尾所鑽通，是否可能完全沒有任何阻鐵殘留痕跡呢？亦有
    可疑。其次，關於系爭手槍是否存有3.2mm鑽尾鑽通撞針壁
    的痕跡，鑑定機關也無法根據系爭手槍的構造來研判，則被
    告此部分自白已欠缺佐證。再者，關於被告自稱以孔內車刀
    敲打出來復線乙節，雖然發現系爭手槍之槍管內來復線邊緣
    有不平整之情形，但鑑定單位無法判斷是否可能是以鐵鎚、
    膛線刀具敲打劃出，且警方也沒有在被告住處或工廠查扣所
    稱使用之「孔內車刀」，則被告此部分自白亦欠缺佐證。因
    此，就被告如何製造系爭手槍的情節，被告部分自白與客觀
    證據不符，部分自白則欠缺有力的佐證，何況被告到了審判
    中已經改口否認製造槍枝，尚難單憑被告先前存有瑕疵之自
    白，遽認被告有檢察官所主張製造槍枝之行為。本案系爭手
    槍既難以證明是被告所製造，本於罪疑惟輕之證據法則，應
    對被告為有利認定，即應認本案是被告在109年5月間某日，
    透過網際網路，向真實身分不詳之人購買取得槍管內阻鐵已
    經貫通好、來復線已經刻劃完成之系爭手槍1支、已貫通之
    金屬槍管1支，而未經許可持有之。
　㈤綜上所述，本案事證明確，被告上開持有非制式手槍、槍枝
    主要零件之犯行已堪認定，應依法論科。
三、論罪科刑：
  ㈠被告在109年5月間購買取得系爭手槍及槍管後，槍砲彈藥刀
    械管制條例第4條、第7條已於109年6月10日修正，於同年6
    月12日生效施行，已經說明如上，但被告非法持有槍枝、槍
    枝主要組成零件之行為為繼續犯，在其持有當下，犯罪行為
    就已成立，在其放棄持有之前，犯罪行為都在持續進行中，
    因此，被告本案犯罪行為是跨越新舊法，持續進行到新法生
    效施行之後，其行為既繼續實施至新法施行以後，即與犯罪
    後法律有變更之情形不同，不生新舊法比較適用之問題，本
    院自毋庸依刑法第2條第1項規定為新舊法比較，而應逕適用
    修正後之現行該條例第7條規定處罰（最高法院95年度台上
    字第3461號、102年度台上字第1305號判決意旨參照）。
  ㈡核被告所為，係犯槍砲彈藥刀械管制條例第7條第4項之非法
    持有非制式手槍罪、同條例第13條第4項之非法持有槍砲主
    要組成零件罪。檢察官主張被告觸犯修正前槍砲彈藥刀械管
    制條例第8條第1項之未經許可製造可發射子彈具殺傷力之槍
    枝罪、同條例第13條第1項之未經許可製造槍砲主要組成零
    件罪，洵屬誤會，因起訴之基本事實同一，依刑事訴訟法第
    300條規定，起訴法條應予變更，由本院逕適用正確法條如
    上（已經當庭告知變更後罪名，讓雙方當事人辯論，本院卷
    第198頁）。被告所犯上述二罪，是一行為觸犯數罪名，為
    想像競合犯，應從一重之非法持有非制式手槍罪處罰。
  ㈢按刑法第59條規定，犯罪之情狀顯可憫恕，認科以最低度刑
    仍嫌過重者，得酌量減輕其刑。所謂「犯罪之情狀可憫恕」
    ，本係指審酌刑法第57條各款所列事項以及其他一切與犯罪
    有關之情狀之結果，認其犯罪足堪憫恕者而言，必須犯罪另
    有特殊之原因與環境等，因在客觀上顯然足以引起一般同情
    ，認為縱予宣告法定最低度刑猶嫌過重者，始有其適用（最
    高法院102年度台上字第870號判決意旨參照），此項酌減之
    規定，係推翻立法者之立法形成，就法定最低度刑再予減輕
    ，為司法之特權，適用上自應謹慎，未可為常態，其所具特
    殊事由，應使一般人一望即知有可憫恕之處，非可恣意為之
    。雖然辯護人主張：被告沒有前科，是虎尾有規模公司的老
    闆，工廠製作工程用蛇籠，熱心公益，員工有15人，被告有
    收藏模型玩具槍當作休閒的喜好，且被告在109年5月購買，
    6月就修法，7月遭查獲，持有時間短短2個月，有情輕法重
    ，請求依刑法第59條酌減其刑。惟查，被告所犯非法持有非
    制式手槍罪，係立法者考量行為人所持有物品之危險性甚高
    而為之特別立法，本次修正就是特別要將非制式手槍納入第
    7條處罰範疇，提高非制式槍枝的處罰刑度，且被告似乎也
    沒有因為本次修法而有要主動報繳槍枝的舉動，本案是因警
    方前往被告住處實施搜索才能及時查獲，倘若僅因警方是在
    新法修正施行之後查獲被告持有非制式手槍，就讓被告可以
    享受減刑的利益，如此作法顯然與立法意旨大相逕庭；又被
    告除了持有系爭手槍、槍管之外，同時持有另外兩把內具阻
    鐵、不具殺傷力的槍枝（警卷第38至40頁），及制式空包彈
    25顆、不具殺傷力之由9mm制式空包彈組合直徑8.7mm金屬彈
    丸而成的子彈2顆，由此可見被告是特別取得已經貫通的系
    爭手槍、槍管及該2顆不具殺傷力之直徑8.7mm彈丸，絕非只
    是單純要休閒把玩「玩具槍的聲光效果」而已（如果只是要
    聲光效果，以玩具槍擊發空包彈即可，根本無須另行取得已
    經貫通阻鐵的系爭手槍、槍管，也不必特別取得「剛好適用
    」於系爭手槍的直徑8.7mm彈丸），此外，關於被告是否為
    工廠負責人、是否熱心公益，此與被告本案「犯罪情狀」無
    涉，被告涉犯非法持有非制式手槍罪，並沒有任何特殊的原
    因或環境，在客觀上顯足以引起一般同情，因此，無從依刑
    法第59條規定酌減刑度。
  ㈣爰審酌具殺傷力之槍枝本身危險性甚高，而已貫通之金屬槍
    管為槍砲之主要組成零件，同樣具有潛在可能組裝成具殺傷
    力槍枝的危險，被告竟非法取得並持有之，所為對於民眾的
    安全、社會秩序造成危害，應予非難，本院也考量被告犯後
    坦承犯錯，態度尚可，其先前沒有任何犯罪紀錄，素行良善
    ，有臺灣高等法院被告前案紀錄表在卷可參，本案其持有系
    爭手槍、槍管的時間不長，也沒有持以出示他人或用以犯罪
    ，警方也沒有查獲被告同時持有具殺傷力的子彈，犯罪情節
    並非嚴重，兼衡被告提出工廠照片、簡介（偵卷第41頁、第
    81至84頁、本院卷第69至79頁），自述為製造公共工程所用
    蛇籠之工廠負責人，對公益有所貢獻，平日打保齡球、撞球
    休閒，因為是陸軍空降特戰部隊退伍（退伍令在偵卷第47至
    50頁），服役期間長期玩槍，退伍之後喜歡玩模型槍當作消
    遣，年輕時也會參加BB槍射擊賽，才會購買扣案的槍枝、子
    彈，其為大專肄業，與配偶育有兩名子女就讀大學（本院卷
    第211至212頁）等一切情狀，量處如主文所示之刑，並就罰
    金部分定易服勞役的折算標準，以資懲儆。
四、沒收：
　　扣案如附表編號1之系爭手槍1支，擊發功能正常，可供擊發
    適用子彈，具有殺傷力，而附表編號2之槍管1支為槍砲主要
    組成零件，已說明如上，均為違禁物，應依刑法第38條第1 
    項規定宣告沒收。至於其餘扣案物品，或非違禁物，或與本
    案犯行無關，均不宣告沒收。
據上論斷，應依刑事訴訟法第299條第1項前段、第300條，槍砲
彈藥刀械管制條例第7條第4項、第13條第4項，刑法第11條前段
、第55條、第42條第3項前段、第38條第1項，判決如主文。
本案經檢察官朱啓仁偵查起訴，檢察官顏鸝靚到庭執行職務。
中　　華　　民　　國　　110 　年　　11　　月　　25　　日
                  刑事第五庭    審判長法　官  梁智賢

                                      法  官  陳雅琪

                                      法  官  張恂嘉
以上正本證明與原本無異。
如不服本判決，應於收受判決後20日內向本院提出上訴書狀，並
應敘述具體理由（須附繕本）。
                                      書記官  蘇靜怡
中　　華　　民　　國　　110 　年　　11　　月　　25　　日
附錄本案論罪科刑法條全文：
槍砲彈藥刀械管制條例第7條
未經許可，製造、販賣或運輸制式或非制式火砲、肩射武器、機
關槍、衝鋒槍、卡柄槍、自動步槍、普通步槍、馬槍、手槍或各
類砲彈、炸彈、爆裂物者，處無期徒刑或7年以上有期徒刑，併
科新臺幣3千萬元以下罰金。
未經許可，轉讓、出租或出借前項所列槍砲、彈藥者，處無期徒
刑或5年以上有期徒刑，併科新臺幣1千萬元以下罰金。
意圖供自己或他人犯罪之用，而犯前二項之罪者，處死刑或無期
徒刑；處徒刑者，併科新臺幣5千萬元以下罰金。
未經許可，持有、寄藏或意圖販賣而陳列第1項所列槍砲、彈藥
者，處5年以上有期徒刑，併科新臺幣1千萬元以下罰金。
意圖供自己或他人犯罪之用，以強盜、搶奪、竊盜或其他非法方
法，持有依法執行公務之人所持有之第1項所列槍砲、彈藥者，
得加重其刑至二分之一。
第1項至第3項之未遂犯罰之。

槍砲彈藥刀械管制條例第13條
未經許可，製造、販賣或運輸槍砲、彈藥之主要組成零件者，處
3年以上10年以下有期徒刑，併科新台幣700萬元以下罰金。
未經許可，轉讓、出租或出借前項零件者，處1年以上7年以下有
期徒刑，併科新台幣500萬元以下罰金。
意圖供自己或他人犯罪之用，而犯前2項之罪者，處5年以上有期
徒刑，併科新台幣1000萬元以下罰金。
未經許可，持有、寄藏或意圖販賣而陳列第1項所列零件者，處6
月以上5年以下有期徒刑，併科新台幣300萬元以下罰金。
第1項至第3項之未遂犯罰之。

附表：　　
編 號 扣案物名稱、數量 檢驗結果 證據出處 １ 非制式手槍1支（槍枝管制編號0000000000號，含彈匣2個） ㈠送鑑手槍1支（槍枝管制編號0000000000，含金屬彈匣2個），認係非制式手槍，由仿WALTHER廠PPK/S型手槍外型製造之槍枝，組裝已貫通之金屬槍管而成，擊發功能正常，可供擊發適用子彈使用，認具殺傷力。 ㈡送鑑槍管1支，認係已貫通之金屬槍管（槍口處具一可旋下之六角螺絲；可供組成具殺傷力槍枝使用）。 ㈢送鑑PAK子彈25顆，認均係口徑9mm制式空包彈，均不具金屬彈頭，認不具殺傷力。 ㈣送鑑子彈2顆，鑑定情形如下： 　⑴1顆，認係非制式子彈，由口徑9mm制式空包彈組合直徑8.7mm金屬彈丸而成，經試射，無法擊發，認不具殺傷力。 　⑵1顆，認係非制式子彈，由口徑9mm制式空包彈組合直徑8.7mm金屬彈丸而成，經試射，無法擊發，認不具殺傷力。 內政部警政署刑事警察局109年9月17日刑鑑字第1090084277號鑑定書（偵卷第51頁至55頁） ２ 槍管1支   ３ PAK子彈25顆   ４ 子彈2顆   ５ 砂紙1張、起子組1組、研磨棒1支、一字型起子1支、銼刀1支、榔頭1支、電鑽1臺、固定鉗1臺   ６ 仿92FS手槍（含彈匣1個）1支、914-TD手槍（含彈匣2個）1支 兩支槍枝槍管均為金屬材質但不暢通（槍管內具阻鐵），無殺傷力。 雲林縣警察局槍枝初步檢視報告表（警卷第29頁至31頁）